臺灣臺南地方法院刑事判決　　　　　　　　　　　　　九十一年度易字第五五六號
　　公　訴　人　臺灣台南地方法院檢察署檢察官
　　被　　　告　乙○○
右列被告因毀損等案件，經檢察官提起公訴（九十一年度偵字第二九二五號），本院
判決如左：
    主  文
乙○○損壞電子秤壹個，足以生損害於他人，處罰金參仟元，如易易服勞役，以參佰
元折算壹日；又以加害生命之事，恐嚇他人，致生危害於安全，處拘役貳拾日，如易
科罰金，以參佰元折算壹日。
    事  實
一、乙○○與甲○○均在台南縣玉井鄉公有市場擺設攤位營業，因擺攤位置事件屢生
    糾紛，嗣乙○○於民國九十一年二月十日上午六時許，至該市場販賣香腸時，疑
    甲○○將其事先放置之攤桌挪移，質問「這誰移動攤位」等語，當時替甲○○切
    魷魚之王勸答稱是我們擺的，乙○○竟基於毀損之意思，以腳踩壞甲○○放在地
    上之電子磅秤，足生損害於甲○○。
二、嗣乙○○仍心有不甘於同日上午十時許，再度回到至該市場，另行起意，以將加
    害生命之事，恐嚇甲○○稱「要潑汽油，放火燒死妳」等語，使甲○○生畏怖心
    ，致生危害於其之安全。
三、案經甲○○訴由台南縣警察局玉井分局報請台灣台南地方法院檢察署檢察官偵查
    起訴。
    理  由
一、訊據被告乙○○矢口否認右述犯行，辯稱：辯稱甲○○不讓其擺攤位，收攤後回
    玉井鄉公所工作，沒再回到市場云云。惟查：前揭被告如何毀損電子秤之犯行，
    業據告訴人於警訊、偵審中及本院審理時指述歷歷，證人即告訴人之受雇人王勸
    亦於偵查時到庭具結證稱：我們先把攤位排好，陳女來時說這是我排的，我說是
    我們先擺的，他就把放在地上之電子磅秤用腳採，我說這磅秤跟沒關係，陳女說
    再說一次要打我等語（見九十一年三月二十六日偵訊筆錄），復有毀損物照片二
    幀存卷可憑，互核相符。參以被告於偵查中亦表示願意賠償磅秤，足認渠確有毀
    損器物之行為。另右揭恐嚇之事實，業據告訴人於警訊、偵審中及本院審理時指
    述歷歷，證人即告訴人之受雇人王勸亦於偵查時到庭具結證稱：講要潑汽油點火
    等語（見九十一年三月二十六日偵訊筆錄），而告訴人亦因而心生畏懼，亦據渠
    等陳明在卷，被告所辯無非畏罪之詞，不足採信。渠有上揭犯行，已堪認定。
二、核被告損壞他人之物，所為係犯刑法第三百五十四條之罪。又以加害生命之事，
    恐嚇他人，致生危害於安全，所為係犯刑法第三百零五條之罪。爰審酌被告係因
    擺放攤位一時生怒、目的、手段、所生危害尚屬輕微、犯後態度等一切情狀，分
    別量處如主文所示之刑，並諭知易服勞役及易科罰金折算標準，以資懲儆。
據上論斷，應依刑事訴訟法第二百九十九條第一項前段，刑法第三百零五條、第三百
五十四條、第四十一條第一項前段、第四十二條第二項，罰金罰鍰提高標準條例第一
條前段、第二條，判決如主文。
中    華    民    國      九十一    年      五        月      三十      日
                              臺灣臺南地方法院刑事第三庭
                                      法  官    蔡 奇 秀
右正本證明與原本無異
如不服本判決應於送達後十日內向本院提出上訴狀
                                      書記官    尹 之 玲
中    華    民    國      九十一    年      五        月      三十      日
附錄本案論罪科刑法條全文：
附錄本案論罪科刑法條全文：
刑法第三百零五條：以加害生命、身體、自由、名譽、財產之事，恐嚇他人，致生危
                  害於安全者，處二年以下有期徒刑、拘役或三百元以下罰金。
刑法第三百五十四條：毀棄、損壞前二條以外之他人之物，或致令不堪用，足以生損
                    害於公眾或他人者，處二年以下有期徒刑、拘役或五百元以下
                    罰金。
